臺灣彰化地方法院北斗簡易庭民事裁定
110年度斗簡聲字第5號
聲  請  人  顏春銘
訴訟代理人  楊振裕律師
相  對  人  凱基商業銀行股份有限公司


法定代理人  魏寶生
上列當事人間聲請停止執行事件，本院裁定如下：
    主    文
聲請人供擔保新臺幣肆仟元後，本院一一○年度司執字第二○七八
八號清償債務執行事件之強制執行程序，於本院一一○年度斗簡
字第一九一號債務人異議之訴事件判決確定、和解或撤回起訴前
，應暫予停止。
    理    由
一、按有回復原狀之聲請，或提起再審或異議之訴，或對於和解
    為繼續審判之請求，或提起宣告調解無效之訴、撤銷調解之
    訴，或對於許可強制執行之裁定提起抗告時，法院因必要情
    形或依聲請定相當並確實之擔保，得為停止強制執行之裁定
    ，強制執行法第18條第2項定有明文。
二、聲請意旨略以：相對人執臺灣臺中地方法院106年司執字第3
    2325號債權憑證為執行名義，對聲請人財產聲請強制執行，
    經本院以110年度司執字第20788號強制執行事件（下稱系爭
    執行事件）受理在案，然聲請人未曾與相對人有任何接觸或
    交易往來，更從未向相對人借款或辦理信用卡、現金卡等金
    融商品持以消費簽帳，相對人不得據以聲請強制執行，聲請
    人業據提起債務人異議之訴，並由本院審理中，為此聲請裁
    定停止強制執行程序等語。
三、經查，聲請人以其向本院提起債務人異議之訴為由，聲請裁
    定停止系爭執行事件之強制執行程序，業經本院調取110年
    度斗簡字第191號債務人異議之訴及系爭執行事件卷宗查閱
    無誤，則聲請人聲請停止執行，揆諸前揭法條規定，自應准
    許。
四、次按法院依強制執行法第18條第2項定擔保金額而准許停止
    強制執行之裁定者，該項擔保係備供債權人因停止執行所受
    損害之賠償，其數額應依標的物停止執行後，債權人未能即
    時受償或利用該標的物所受之損害額，或其因另供擔保強制
    執行所受之損害額定之，非以標的物之價值或其債權額為依
    據（最高法院91年度台抗字第429號、86年度台抗字第442號
    裁定意旨參照）。查本件相對人聲請強制執行之債權金額為
    新臺幣（下同）18,915元及利息，此據本院調取系爭執行事
    件卷宗查核無訛。是系爭執行事件依正常程序進行，相對人
    原可期受償上開債權金額，則本件停止執行對債權人可能之
    損害，應為相對人於停止執行期間，遞延受償時間所受利息
    損害。又聲請人所提債務人異議之訴，應適用簡易訴訟程序
    ，為不得上訴第三審之事件，參酌各級法院辦案期限實施要
    點規定，聲請人所提債務人異議之訴歷經二審判決確定之時
    間應為2年又10月（一審辦案期限為10月、二審為2年），以
    法定利率週年利率5%計算結果，相對人於該段期間因未能及
    時取償所受之利息損失約為2,676元（計算式：18915×5%×2.
    83＝2676，元以下四捨五入），並考量前開債務人異議之訴
    移審、分案、送達等程序上所費時間等因素，本院認斟酌之
    擔保金，推估而以4,000元為適當。
五、綜上所述，本件聲請人聲請停止系爭執行事件之強制執行程
    序，尚無不合，爰酌定4,000元之擔保金，准予停止執行。
六、依強制執行法第18條第2項裁定如主文。
中    華    民    國   110    年     7    月    15    日
                  北斗簡易庭  法  官  丁兆嘉
以上正本係照原本作成。
如不服本裁定，應於裁定送達後10日內向本院提出抗告狀(須附
繕本)，並繳納抗告費新臺幣1,000元。 
中　　華　　民　　國　　110 　年　　7 　　月　　16　　日
                              書記官  葉春涼